【裁判字號】    98,抗,206
【裁判日期】    980624
【裁判案由】    聲請沒入保證金
【裁判全文】
臺灣高等法院高雄分院刑事裁定           98年度抗字第206號
抗  告  人  臺灣高雄地方法院檢察署檢察官
受  刑  人  甲○○
                    現於臺灣高雄監獄
具  保  人  乙○○
上列抗告人因受刑人違反毒品危害防制條例案件，不服臺灣高雄
地方法院中華民國98年4 月17日沒入保證金裁定（98年度審聲字
第1480號），提起抗告，本院裁定如下：
    主  文
抗告駁回。
    理  由
一、本件抗告意旨略以：本件受刑人甲○○經本署依法通知到案
    執行，受刑人仍未到案執行，具保人乙○○亦未遵期帶同受
    刑人到案接受執行，是本署於98年4 月9 日發佈通緝受刑人
    在案，堪認受刑人已有逃匿之事實，而有違具保之責，雖事
    後已到案執行，尚已無掩其逃亡事實之發生。又繳納保證金
    之目的即在擔保被告之按時出庭或接受執行，使訴訟程序得
    以順利進行，如採原審見解，即自檢察官向法院聲請沒入保
    證金至法院審理時之公文流程期間，法院對具保人所繳納之
    保證金不得裁定沒入，無非鼓勵受刑人心存僥倖，顯對其他
    依法到案執行之受刑人不公，亦徒增司法資源之浪費云云。
二、按「沒入具保人繳納之保證金，應以被告在逃匿中為其要件
    ，具保停止羈押之被告雖曾逃匿，但既經緝獲歸案，即不可
    再謂其逃匿而裁定沒入具保人繳納之保證金。」最高法院87
    年度台抗字第406 號裁定意旨參照。具保停止羈押之被告逃
    匿者，應命具保人繳納指定之保證金額並沒入。又再執行羈
    押者，免除具保之責任。刑事訴訟法第118 條、第119 條第
    1 項分別定有明文。是沒入具保人繳納之保證金，應以被告
    在逃匿中為其要件，具保停止羈押之被告逃匿，於緝獲歸案
    再執行羈押時，具保人之具保責任即因被告再羈押而告消滅
    ，法院在被告逃匿中未裁定沒入保證金，自不得於被告緝獲
    再執行羈押後以裁定補行沒入（最高法院75年度台非字第24
    7 號裁定意旨參照）。
三、經查受刑人甲○○因違反毒品危害防制條例案件，經原審法
    院以97年度審訴字第4898號判決判處有期徒刑4 月確定在案
    ，此有臺灣高等法院被告前案紀錄表1 份附卷可稽。而臺灣
    高雄地方法院檢察署檢察官依法通知受刑人到案執行，並依
    受刑人卷內所載住所通知，受刑人仍未到案執行，執行拘提
    亦無著，又依具保人乙○○住所發函通知具保人帶同受刑人
    遵期於民國98年3 月31日到案執行，具保人亦未遵守，致無
    法執行等情，有臺灣高雄地方法院檢察署刑事保證金收據、
    收受刑事案款通知、拘票、拘提報告書各1 紙及送達證書2
    紙在卷可憑。惟本件原審法院於98年4 月17日裁定時，被告
    業於98年4 月14日以受刑人身分入臺灣高雄第二監獄執行，
    此有臺灣高等法院在監在押全國紀錄表及臺灣高等法院被告
    前案紀錄表各1 份在卷可查，則縱被告確曾有抗告人所指之
    逃匿事實，然依上開說明，其既業已緝獲歸案，即不得再以
    其逃匿而裁定沒入具保人繳納之保證金。從而原裁定認抗告
    人聲請沒入具保人繳納之保證金並無理由，而駁回抗告人之
    聲請，經核尚並無不當，抗告人執前詞提起抗告，指摘原裁
    定不當，為無理由，應予駁回。
據上論結，應依刑事訴訟法第412 條，裁定如主文。
中    華    民    國    98    年    6     月   24    日
                  刑事第三庭    審判長法  官   周賢銳
                                      法  官   施柏宏
                                      法  官   黃憲文
以上正本證明與原本無異。
不得再抗告。
中    華    民    國    98    年    6     月   24    日
                                      書記官   施耀程


司法院資訊處製作；財團法人民間司法改革基金會備份。
